# 招商引资项目土地返还会计处理

提问人：cpa-0001 时间：2020-04-27 16:46:00
@chenyiwei 陈主任，有个事项向您求助。有一个招商引资项目，按项目投资协议约定，项目用地单价为 10 万/亩，但是通过招拍挂流程应承担用地单价为 15 万/亩公开出让，按照招拍挂价格缴纳款项并收到了非税收收入收据票据。出让价同协议价差额 5 万/亩，为支持项目建设，当地产业园区办公室向区政府提供用地费用清算情况报告，当地区财政局以土地清算款的名义返还该差价费用。请问该返还款应该怎么处理呢。
（ 1 ）冲减公开拍地的土地款原值，同时不涉及所得税费用的情况；
（ 2 ）返还款作为政府补助，计入营业外收入，该款项属于应税补助，考虑缴纳所得税。
个人倾向第二种，但是没有有力的依据来证明自己的判断。请陈主任给予帮助，谢谢。

回答人：chenyiwei
冲减公开拍地的土地款原值，或者作为递延收益，在土地使用权年限内摊销。该项返还款属于企业所得税法中的应税收入，应在收到当年度全额计入应纳税所得额，后续年度的摊销额可以纳税调减。